【裁判字號】    95,交抗,661
【裁判日期】    950831
【裁判案由】    違反道路交通管理處罰條例
【裁判全文】
臺灣高等法院交通事件裁定             95年度交抗字第661號
抗  告  人
即受處分人  甲○○
上列抗告人因違反道路交通管理處罰條例案件，不服臺灣桃園地
方法院，中華民國95年6月30日所為裁定（95年度交聲字第268號
），提起抗告，本院裁定如下：
    主  文
抗告駁回。
    理  由
一、本件抗告意旨略以：抗告人即受處分人甲○○於民國95年4
    月27日晚上飲酒後在友人住處過夜，而於翌日（即28日）上
    午6時許，始駕駛車牌號碼Y6—3441號自用小客車上路，而
    於同日上午6時40分許行經國道3號高速公路北向72公里處時
    （即龍潭收費站）為警攔查，經吹氣檢測，測得酒精濃度每
    公升為0.45毫克，惟抗告人認伊能駕駛汽車，無頭痛宿醉，
    酒精濃度是否過高，不無疑義。
二、按汽車駕駛人有飲酒後其吐氣所含酒精濃度超過每公升0.25
    毫克以上者，不得駕車；所謂汽車包括機器腳踏車；汽車駕
    駛人，駕駛汽車經測試檢定有酒精濃度超過規定標準者，處
    新臺幣（下同）15,000元以上60,000元以下罰緩，並當場移
    置保管其車輛及吊扣其駕駛執照1年，道路交通安全規則第
    114條第2款、第2條第1項第1款，道路交通管理處罰條例第
    35條第1項第1款分別定有明文。而違反道路交通管理事件統
    一裁罰標準及處理細則第2條所訂之違反道路交通管理事件
    統一裁罰基準表亦明定，駕駛人飲酒後，其吐氣所含酒精濃
    度超過每公升0.4以上未滿0.55毫克者，如小型車，在期限
    內繳納或到案聽候裁決者，處新臺幣34,500元，並當場移置
    保管其車輛及吊扣其駕駛執照1年。
三、經查：
（一）、抗告人甲○○於95年4月28日上午6時40分許，駕駛車牌
        號碼Y6—3441號自用小客車行經國道3號高速公路北向
        72公里處時，警員因發現抗告人身上有明顯酒味，遂依
        法攔車稽查，經當場對抗告人實施呼氣酒精測試，測得
        其吐氣所含酒精濃度為每公升0.45毫克等情，內政部警
        政署國道公路警察局第6警察隊95年5月16日公警6交字
        第0950671125號函及序號即器號016952號之呼氣酒精測
        試器所測得之酒精測試表影本各1份附卷可稽。
（二）、又本件用以測試抗告人酒精濃度之上開呼氣酒精測試器
        係經濟部標準檢驗局檢定合格，此亦有經濟部標準檢驗
        局呼氣酒精測試器檢定合格證書影本1紙在卷足憑，是
        本件用以實施酒測之呼氣酒精測試器，其測試之結果自
        有其準確性，而可排除因儀器故障導致測驗數值錯誤之
        可能。
（三）、綜上所述，抗告人於前揭時、地經酒測時，確有酒精濃
        度過量之違規甚明，原處分機關依道路交通管理處罰條
        例第35條第1項第1款及違反道路交通管理事件統一裁罰
        基準表之規定裁處抗告人罰鍰34,500元，並吊扣其駕駛
        執照12個月，核無違誤，原審駁回抗告人之異議，並無
        不當，抗告人之抗告為無理由，應予駁回。
據上論結，應依道路交通案件處理辦法第26條，刑事訴訟法第
412條，裁定如主文。
中    華    民    國    95    年    8     月    31    日
                  刑事第八庭審判長法  官  鄭文肅
                                  法  官  陳國文
                                  法  官  江國華
以上正本證明與原本無異。
不得再抗告。
                                  書記官  陳玉嬋
中    華    民    國    95    年    9     月    7     日


司法院資訊處製作；財團法人民間司法改革基金會備份。
